臺灣嘉義地方法院刑事裁定
111年度聲字第67號
聲  請  人  臺灣嘉義地方檢察署檢察官
受  刑  人  吳淑萍




上列聲請人因受刑人數罪併罰有二裁判以上，聲請定其應執行之
刑（110年度執字第2998號），本院裁定如下：
    主  文
吳淑萍所犯如附表所示之罪，所處如附表所示之刑，應執行有期
徒刑參年拾月。
    理  由
一、聲請意旨略以：受刑人吳淑萍因竊盜案件，先後經法院判決
    確定如附表，應依刑法第53條、第51條第5款定其應執行之
    刑，爰依刑事訴訟法第477條第1項聲請裁定等語。
二、按裁判確定前犯數罪者，併合處罰之；數罪併罰，有二裁判
    以上者，依第51條之規定，定其應執行之刑，刑法第50條第
    1項前段、第53條分別定有明文。又數罪併罰，分別宣告其
    罪之刑，宣告多數有期徒刑者，於各刑中之最長期以上，各
    刑合併之刑期以下，定其刑期，但不得逾30年，刑法第51條
    第5款亦定有明文。乃因刑罰之科處，應以行為人之責任為
    基礎，考量人之生命有限，刑罰對被告造成之痛苦程度，係
    以刑度增加而生加乘效果，而非等比方式增加，如以實質累
    加方式執行，刑責恐將偏重過苛，不符現代刑事政策及刑罰
    之社會功能，故透過定應執行刑，採限制加重原則，授權法
    官綜合斟酌被告犯罪行為之不法與罪責程度、各罪彼此間之
    關聯性（例如數罪犯罪時間、空間、各行為所侵害法益之專
    屬性或同一性、數罪對法益侵害之加重效應等）、數罪所反
    應被告人格特性與傾向、對被告施以矯正之必要性等，妥適
    裁量最終具體應實現之刑罰，以符罪責相當之要求。因此，
    法院於酌定執行刑時，應體察法律恤刑之目的，為妥適之裁
    量，俾符合實質平等原則（最高法院105年度台抗字第626號
    裁定意旨參照）。
三、經查：本件受刑人因竊盜案件，於附表所示之犯罪日期，犯
    如附表所示之罪，先後經法院判處如附表所示之刑確定在案
    ，有前揭判決書及臺灣高等法院被告前案紀錄表各1份在卷
    可稽，茲因如附表編號1所示之罪，其判決確定日期為民國1
    10年3月16日，而如附表編號2至17所示之罪，其犯罪日期詳
    如附表編號2至17之犯罪日期欄所載，係在110年3月16日之
    前，是檢察官聲請定其應執行之刑，本院審核後認其聲請為
    正當，本院審酌受刑人所犯如附表所示之罪，罪數為17罪，
    分別為竊盜罪（13罪）、共同犯竊盜罪（4罪），各罪罪質
    與保護之法益皆相同，犯行模式亦類似，揆諸前開法律見解
    ，倘就其刑度予以實質累加尚與現代刑事政策及刑罰之社會
    功能不符。兼衡如附表編號1至8所示之宣告刑，前已經臺灣
    臺中地方法院以110年度聲字第3829號裁定定應執行有期徒
    刑1年9月確定，衡量其責任與整體刑法目的及相關刑事政策
    ，定其應執行之刑如主文所示。末按數罪併罰中之一罪，依
    刑法規定得易科罰金者，若因與不得易科之他罪併合處罰結
    果而不得易科罰金時，原可易科部分所處之刑，自亦無庸為
    易科罰金折算標準之記載（參照司法院大法官會議釋字第14
    4號、第679號解釋意旨）。本件受刑人所犯如附表所示各罪
    ，分屬得易科罰金之罪（編號1至14、16至17）與不得易科
    罰金（編號15）之罪，但因合併處罰之結果，本院於定其應
    執行之刑時，自無庸為易科罰金折算標準之記載，併予敘明
    。又本院前已給予受刑人陳述意見之機會，受刑人則表示沒
    有意見等語，有本院案件詢問單1紙在卷可參（見本院卷第1
    29頁），核與最高法院刑事大法庭110年度台抗大字第489號
    裁定意旨無違，附此敘明。
據上論斷，應依刑事訴訟法477 條第1 項，刑法第53條、第51條
第5款、第41條第1項前段、第8項，裁定如主文。
中　　華　　民　　國　　111 　年　　1 　　月　　20　　日
                  刑事第二庭  法  官  黃美綾
上列正本證明與原本無異。
如不服本裁定，應於裁定送達後5日內向本院提出抗告狀（應附
繕本）。　　　　　　　　　
中　　華　　民　　國　　111 　年　　1 　　月　　20　　日
                              書記官  吳佩芬
附表：受刑人吳淑萍應執行刑案件一覽表
編   號  1 2 3 罪   名  竊盜 竊盜 竊盜 宣告刑  有期徒刑3月，如易科罰金，以新臺幣1,000 元折算1 日。 有期徒刑2月，如易科罰金，以新臺幣1,000 元折算1 日。 有期徒刑4月，如易科罰金，以新臺幣1,000 元折算1 日。 犯罪日期  109年10月6日 109年8月17日 109年9月15日 偵查（自訴）機關年度案號  臺灣臺中地方檢察署109年度偵字第37781號 臺灣臺中地方檢察署109年度偵字33955、34260、34613號 臺灣臺中地方檢察署109年度偵字33955、34260、34613號 最後事實審 法院 臺灣臺中地方法院 臺灣臺中地方法院 臺灣臺中地方法院  案號 110年度易字第146號 110年度簡字第209號 110年度簡字第209號  判決日期 110年2月9日 110年3月25日 110年3月25日 確定判決 法院 臺灣臺中地方法院 臺灣臺中地方法院 臺灣臺中地方法院  案號 110年度易字第146號 110年度簡字第209號 110年度簡字第209號  判決 確定日期 110年3月16日 110年5月3日 110年5月3日 是否為得易科罰金之案件  是 是 是 備     註  1.編號1至8所示之罪，前經臺灣臺中地方法院以110年度聲字第3829號裁定定應執行有期徒刑1年9月確定。 2.編號9至14所示之罪，前經臺灣臺中地方法院以109年度易字第3093號判決定應執行有期徒刑1年4月，提起上訴後，經臺灣高等法院臺中分院110年度上易字第349號駁回上訴確定。 3.編號16至17所示之罪，前經本院以110年度嘉簡字第853號判決定應執行有期徒刑7月確定。   

編   號  4 5 6 罪   名  竊盜 共同竊盜 共同竊盜 宣告刑  有期徒刑6月，如易科罰金，以新臺幣1,000 元折算1 日。 有期徒刑2月，如易科罰金，以新臺幣1,000 元折算1 日。 有期徒刑5月，如易科罰金，以新臺幣1,000 元折算1 日。 犯罪日期  109年10月5日 109年7月9日 109年7月9日 偵查（自訴）機關年度案號  臺灣臺中地方檢察署109年度偵字33955、34260、34613號 臺灣臺中地方檢察署109年度偵字第37761號、110年度偵字第4363號 臺灣臺中地方檢察署109年度偵字第37761號、110年度偵字第4363號 最後事實審 法院 臺灣臺中地方法院 臺灣臺中地方法院 臺灣臺中地方法院  案號 110年度簡字第209號 110年度簡字第490號 110年度簡字第490號  判決日期 110年3月25日 110年6月24日 110年6月24日 確定判決 法院 臺灣臺中地方法院 臺灣臺中地方法院 臺灣臺中地方法院  案號 110年度簡字第209號 110年度簡字第490號 110年度簡字第490號  判決 確定日期 110年5月3日 110年7月22日 110年7月22日 是否為得易科罰金之案件  是 是 是 備     註  1.編號1至8所示之罪，前經臺灣臺中地方法院以110年度聲字第3829號裁定定應執行有期徒刑1年9月確定。 2.編號9至14所示之罪，前經臺灣臺中地方法院以109年度易字第3093號判決定應執行有期徒刑1年4月，提起上訴後，經臺灣高等法院臺中分院110年度上易字第349號駁回上訴確定。 3.編號16至17所示之罪，前經本院以110年度嘉簡字第853號判決定應執行有期徒刑7月確定。   

編   號  7 8 9 罪   名  共同竊盜 共同竊盜 竊盜 宣告刑  有期徒刑2月，如易科罰金，以新臺幣1,000 元折算1 日。 有期徒刑6月，如易科罰金，以新臺幣1,000 元折算1 日。 有期徒刑5月，如易科罰金，以新臺幣1,000 元折算1 日。 犯罪日期  109年7月9日 109年10月2日 109年7月7日 偵查（自訴）機關年度案號  臺灣臺中地方檢察署109年度偵字第37761號、110年度偵字第4363號 臺灣臺中地方檢察署109年度偵字第37761號、110年度偵字第4363號 臺灣臺中地方檢察署109年度偵字第29909、30390、30567、30583、31160號 最後事實審 法院 臺灣臺中地方法院 臺灣臺中地方法院 臺灣高等法院臺中分院  案號 110年度簡字第490號 110年度簡字第490號 110年度上易字第349號  判決日期 110年6月24日 110年6月24日 110年8月4日 確定判決 法院 臺灣臺中地方法院 臺灣臺中地方法院 臺灣高等法院臺中分院  案號 110年度簡字第490號 110年度簡字第490號 110年度上易字第349號  判決 確定日期 110年7月22日 110年7月22日 110年8月4日 是否為得易科罰金之案件  是 是 是 備     註  1.編號1至8所示之罪，前經臺灣臺中地方法院以110年度聲字第3829號裁定定應執行有期徒刑1年9月確定。 2.編號9至14所示之罪，前經臺灣臺中地方法院以109年度易字第3093號判決定應執行有期徒刑1年4月，提起上訴後，經臺灣高等法院臺中分院110年度上易字第349號駁回上訴確定。 3.編號16至17所示之罪，前經本院以110年度嘉簡字第853號判決定應執行有期徒刑7月確定。   

編   號  10 11 12 罪   名  竊盜 竊盜 竊盜 宣告刑  有期徒刑3月，如易科罰金，以新臺幣1,000 元折算1 日。 有期徒刑2月，如易科罰金，以新臺幣1,000 元折算1 日。 有期徒刑2月，如易科罰金，以新臺幣1,000 元折算1 日。 犯罪日期  109年8月3日 109年8月3日 109年8月19日 偵查（自訴）機關年度案號  臺灣臺中地方檢察署109年度偵字第29909、30390、30567、30583、31160號 臺灣臺中地方檢察署109年度偵字第29909、30390、30567、30583、31160號 臺灣臺中地方檢察署109年度偵字第29909、30390、30567、30583、31160號 最後事實審 法院 臺灣高等法院臺中分院 臺灣高等法院臺中分院 臺灣高等法院臺中分院  案號 110年度上易字第349號 110年度上易字第349號 110年度上易字第349號  判決日期 110年8月4日 110年8月4日 110年8月4日 確定判決 法院 臺灣高等法院臺中分院 臺灣高等法院臺中分院 臺灣高等法院臺中分院  案號 110年度上易字第349號 110年度上易字第349號 110年度上易字第349號  判決 確定日期 110年8月4日 110年8月4日 110年8月4日 是否為得易科罰金之案件  是 是 是 備     註  1.編號1至8所示之罪，前經臺灣臺中地方法院以110年度聲字第3829號裁定定應執行有期徒刑1年9月確定。 2.編號9至14所示之罪，前經臺灣臺中地方法院以109年度易字第3093號判決定應執行有期徒刑1年4月，提起上訴後，經臺灣高等法院臺中分院110年度上易字第349號駁回上訴確定。 3.編號16至17所示之罪，前經本院以110年度嘉簡字第853號判決定應執行有期徒刑7月確定。   

編   號  13 14 15 罪   名  竊盜 竊盜 竊盜 宣告刑  有期徒刑5月，如易科罰金，以新臺幣1,000 元折算1 日。 有期徒刑3月，如易科罰金，以新臺幣1,000 元折算1 日。 有期徒刑8月。 犯罪日期  109年8月23日 109年9月1日 109年10月9日 偵查（自訴）機關年度案號  臺灣臺中地方檢察署109年度偵字第29909、30390、30567、30583、31160號 臺灣臺中地方檢察署109年度偵字第29909、30390、30567、30583、31160號 臺灣臺中地方檢察署109年度偵字第29909、30390、30567、30583、31160號 最後事實審 法院 臺灣高等法院臺中分院 臺灣高等法院臺中分院 臺灣高等法院臺中分院  案號 110年度上易字第349號 110年度上易字第349號 110年度上易字第349號  判決日期 110年8月4日 110年8月4日 110年8月4日 確定判決 法院 臺灣高等法院臺中分院 臺灣高等法院臺中分院 臺灣高等法院臺中分院  案號 110年度上易字第349號 110年度上易字第349號 110年度上易字第349號  判決 確定日期 110年8月4日 110年8月4日 110年8月4日 是否為得易科罰金之案件  是 是 是 備     註  1.編號1至8所示之罪，前經臺灣臺中地方法院以110年度聲字第3829號裁定定應執行有期徒刑1年9月確定。 2.編號9至14所示之罪，前經臺灣臺中地方法院以109年度易字第3093號判決定應執行有期徒刑1年4月，提起上訴後，經臺灣高等法院臺中分院110年度上易字第349號駁回上訴確定。 3.編號16至17所示之罪，前經本院以110年度嘉簡字第853號判決定應執行有期徒刑7月確定。   

編   號  16 17 以下欄位空白 罪   名  竊盜 竊盜  宣告刑  有期徒刑4月，如易科罰金，以新臺幣1,000 元折算1 日。 有期徒刑5月，如易科罰金，以新臺幣1,000 元折算1 日。  犯罪日期  109年5月4日 109年10月7日  偵查（自訴）機關年度案號  臺灣嘉義地方檢察署109年度偵字第9845、9945號 臺灣嘉義地方檢察署109年度偵字第9845、9945號  最後事實審 法院 臺灣嘉義地方法院 臺灣嘉義地方法院   案號 110年度嘉簡字第853號 110年度嘉簡字第853號   判決日期 110年8月30日 110年8月30日  確定判決 法院 臺灣嘉義地方法院 臺灣嘉義地方法院   案號 110年度嘉簡字第853號 110年度嘉簡字第853號   判決 確定日期 110年10月4日 110年10月4日  是否為得易科罰金之案件  是 是  備     註  1.編號1至8所示之罪，前經臺灣臺中地方法院以110年度聲字第3829號裁定定應執行有期徒刑1年9月確定。 2.編號9至14所示之罪，前經臺灣臺中地方法院以109年度易字第3093號判決定應執行有期徒刑1年4月，提起上訴後，經臺灣高等法院臺中分院110年度上易字第349號駁回上訴確定。 3.編號16至17所示之罪，前經本院以110年度嘉簡字第853號判決定應執行有期徒刑7月確定。